---
title: "Introducción R"
author: "Mildreth Salazar"
date: "26/2/2022"
output: html_document
---
## Crea un identificador de nombre "ciudad" y asigne como valor el nombre de alguna ciudad

```{r parte 1}
ciudad <- "Quito"
print(ciudad)
```

## Crea un identificador de nombre "pais_andes" y asigne como valor los países por donde cruza la cordillera de los Andes

```{r parte 2}
pais_andes <- c("Argentina", "Bolivia", "Chile", "Colombia", "Ecuador", "Perú", "Venezuela") 
print(pais_andes)
```

## Crea unn dataframe con 12 eventos y 5 variables, cada columna debe tener diferentes tipos de datos.

```{r parte 3}
covid19_muertes <- data.frame(identador = seq(1:12), 
                              paises = c("Estados Unidos", "Brasil", "Mexico", "Peru", "Colombia", "Argentina", "Chile", "Ecuador", "Bolivia", "Guatemala", "Venezuela", "Guyana"),
                              polacion = c(9.69, 6.47, 3.17, 2.10, 1.38, 1.25, 0.41, 0.35, 0.21, 0.16, 0.05, 0.01), #miles
                              grupos_edad = sample(c("Adultos", "Jovenes")),
                              seguro_salud = as.factor(c(rep(0, ), 1, 1)))
print(covid19_muertes)
```

## Carge el DNase, extraiga los datos que cumplan con las condiciones de:
### 1. "conc" entre 0.1 y 0.2
### 2. "Run" diferente a 2, "conc" mayor a 0.2 y "density" menor o igual a 1.0

```{r parte 4}
database <- data(DNase)
class(DNase)
first_filter <- subset(x = DNase, subset = conc < 0.2 & conc > 0.1)
print(first_filter)
second_filter <- subset(x = DNase, subset = Run != 2 & conc > 0.2 & density <= 1.0)
print(second_filter)
```
